臺灣高等法院刑事裁定
110年度抗字第1913號
抗  告  人  
即  受刑人  楊濬愷


                    （現於法務部○○○○○○○○○○○執行）
上列抗告人即受刑人因聲請定應執行刑案件，不服臺灣新北地方
法院中華民國110年10月21日裁定（110年度聲字第3246號），提
起抗告，本院裁定如下：
    主  文
抗告駁回。                                              
    理  由
一、原裁定意旨略以：抗告人即受刑人楊濬愷（下稱受刑人）各
    於民國108年4月30日、108年5月11日犯如原裁定附表編號1
    、2之罪，經第一審法院判處其罪刑，嗣上訴後，為本院臺
    中分院以108年度上訴字第2085號判決，分別判處有期徒刑1
    年10月、1年8月（按：檢察官聲請書附件一覽表編號2之宣
    告刑欄誤載為「1年10月」，應更正為「1年8月」，詳如原
    裁定附表所示），並為本院臺中分院以同上判決，論以受刑
    人於108年4月11日首次犯加重詐欺取財罪，另判處有期徒刑
    1年10月（下稱A罪刑），並應於刑之執行前，令入勞動處所
    強制工作3年，且就原裁定附表編號1、2之罪刑及「A罪刑」
    （即1年10月、1年8月、1年10月，合計3次加重詐欺取財犯
    行），以同上判決定應執行有期徒刑2年4月確定，此有檢察
    官提出之本院臺中分院108年度上訴字第2085號判決1份在卷
    可稽。檢察官嗣以受刑人犯如原裁定附表編號1、2之罪，與
    其另犯如原裁定附表編號3至6之罪，合於數罪併罰要件，聲
    請原審法院定其應執行之刑，然未及併同記載上開原定刑確
    定範圍之「A罪刑」；且觀諸全卷及受刑人之本院被告前案
    紀錄表所示，前揭本院臺中分院108年度上訴字第2085號原
    確定判決之定刑基礎（即原裁定附表編號1、2之罪及「A罪
    刑」，暨所定應執行有期徒刑2年4月），並未有何變動，原
    審法院自無從將上開「A罪刑」予以拆判，而僅就原裁定附
    表編號1、2之罪部分另與編號3至6之罪重複定其應執行刑。
    綜上，本件聲請為無理由，應予駁回等語。
二、抗告意旨略以：受刑人因詐欺案件，分別由各法院判決確定
    ，又原裁定附表編號1、2為最先判決確定日（109年5月4日
    ），而原裁定附表編號3、4、5、6案件，犯罪時間為108年5
    月6日、108年5月13日、108年4月12日、108年4月22日，均
    為109年5月4日前所犯，上開各罪均符合數罪併罰之要件，
    從未經法院定其應執行刑，原裁定誤認A罪刑予以拆判而有
    違一事不再理原則，顯然有誤，原裁定有適用法則不當之違
    法，懇請撤銷原裁定等語。
三、按裁判確定前犯數罪者，併合處罰之；數罪併罰有二裁判以
    上者，依第51條之規定，定其應執行之刑；宣告多數有期徒
    刑者，於各刑中之最長期以上，各刑合併之刑期以下，定其
    刑期，但不得逾30年，刑法第50條第1項前段、第53條及第5
    1條第5款分別定有明文。次按數罪併罰案件之實體裁判確定
    後，即生實質之確定力，除因增加經另案判決確定合於數罪
    併罰之其他犯罪，或原定應執行刑之數罪中有部分犯罪，因
    非常上訴、再審程序而經撤銷改判，或有赦免、減刑等情形
    ，致原裁判定刑之基礎已經變動，或其他客觀上有責罰顯不
    相當之特殊情形，為維護極重要之公共利益，而有另定應執
    行刑之必要者外，法院應受原確定裁定實質確定力之拘束。
    已經定應執行刑確定之各罪，除上開例外情形外，法院再就
    該各罪之全部或部分重複定其應執行刑，前、後二裁定對於
    同一宣告刑重複定刑，行為人顯有因同一行為遭受雙重處罰
    之危險，自均屬違反一事不再理原則，不以定刑之各罪範圍
    全部相同者為限（最高法院110年度台抗字第1725號裁定意
    旨參照）。又最後事實審法院之檢察官依刑事訴訟法第477
    條第1項規定聲請該法院裁定應執行刑者，基於不告不理原
    則，最後事實審法院應以檢察官所聲請定其應執行刑之內容
    ，作為審查及定執行刑之範圍。
四、經查：受刑人因犯如原裁定附表所示之罪，經如原裁定附表
    所示法院各判處如原裁定附表所示之刑，均經判決確定在案
    ，此有本院臺中分院108年度上訴字第2085號刑事判決、臺
    灣臺中地方法院108年度訴字第2494號、109年度訴字第156
    號刑事判決、臺灣彰化地方法院110年度訴緝字第15號刑事
    判決、臺灣新北地方法院109年度訴字第405號刑事判決及本
    院被告前案紀錄表等在卷可參。又原裁定附表編號1至6所示
    之各罪，首先判決確定日為原裁定附表編號1、2之「109年5
    月4日」，而如原裁定附表編號3至6所示各罪犯行之時間，
    均在「109年5月4日」之前，固合於裁判確定前數罪併罰情
    形，然受刑人所犯如原裁定附表編號1、2所示之罪，與受刑
    人所犯另罪（即108年4月11日所犯之加重詐欺取財罪），曾
    經本院臺中分院以108年度上訴字第2085號判決定其應執行
    刑有期徒刑2年4月確定，有本院臺中分院108年度上訴字第2
    085號判決及本院被告前案紀錄表可證，又上開裁判並無因
    非常上訴、再審程序而撤銷改判，或有赦免、減刑，更定其
    刑而致原裁判定刑之基礎已經變動之情形。檢察官就上開受
    刑人所犯另罪（即108年4月11日所犯之加重詐欺取財罪）未
    併同聲請定執行刑，將已經裁判定應執行刑確定之數罪予以
    分拆，僅就原裁定附表編號1、2所示2罪重複與原裁定附表
    編號3至7所示之罪另定應執行之刑，自屬違反一事不再理原
    則，不應准許。而上開另罪所宣告之刑，如合於合併定其應
    執行刑，則應由檢察官另行聲請裁定，尚非原審所能審酌，
    附此敘明。綜上，原審駁回檢察官之聲請，核無不合，受刑
    人仍執前詞提起抗告，指摘原裁定不當，為無理由，應予駁
    回。
五、據上論斷，應依刑事訴訟法第412條，裁定如主文。
中　　華　　民　　國　　110 　年　　12　　月　　14　　日
                  刑事第十八庭  審判長法  官  何俏美
                                      法  官  陳海寧
                                      法  官  葉乃瑋
以上正本證明與原本無異。
如不服本裁定，應於收受送達後五日內向本院提出抗告狀。
                                      書記官  程欣怡
中　　華　　民　　國　　110 　年　　12　　月　　15　　日